臺灣臺南地方法院刑事判決　　　　　　 94年度交訴字第159號
公　訴　人　臺灣臺南地方法院檢察署檢察官
被　　　告　乙○○
上列被告因公共危險案件，經檢察官提起公訴（94年度偵字第83
38號號），本院依簡式審判程序判決如下：
    主  文
乙○○駕駛動力交通工具肇事，致人傷而逃逸，處有期徒刑柒月
，緩刑貳年。
    事  實
一、乙○○於民國94年 4月15日11時10分許，駕駛車牌號碼VCQ-
    801 號機車，沿臺南市○○路○ 段247 巷由北向南方向行駛
    ，途經該巷與健康路交岔路口時，與丁○○所駕駛沿健康路
    由西向東方向行駛之車牌號碼號ORL-891 號機車發生碰撞，
    致丁○○因而人車倒地，受有「頸部挫傷」傷害（傷害部分
    未據告訴）。乙○○明知駕駛機車肇事致人受傷，應停車對
    丁○○採取必要救護措施，及留置現場等待警方前往處理，
    以釐清責任，竟基於肇事逃逸之犯意，旋即繼續駕車沿健康
    路247 巷方向逃逸，嗣行駛至該巷16號前，撞擊由甲○○所
    駕駛之車牌號碼7J-3113 號自用小客車，乙○○因而人車倒
    地，經路人報警前往處理，而查獲上情。
二、案經台南市警察局第六分局報請臺灣臺南地方法院檢察署檢
    察官偵查起訴。
    理  由
一、程序方面─
  (一)按除被告所犯為死刑、無期徒刑、最輕本刑為3 年以上有期
    徒刑之罪或高等法院管轄第一審案件者外，於法院行準備程
    序進行中，被告先就被訴事實為有罪之陳述時，審判長得告
    知被告簡式審判程序之旨，並聽取當事人、代理人、辯護人
    及輔佐人之意見後，裁定進行簡式審判程序；且受命法官行
    準備程序，與法院或審判長有同一之權限，刑事訴訟法第27
    3 條之1 第1 項及第279 條第2 項前段分別定有明文。本件
    被告乙○○所為係犯死刑、無期徒刑、最輕本刑為3 年以上
    有期徒刑以外之罪，其於準備程序中就被訴事實為有罪之陳
    述，經受命法官告知簡式審判程序之旨，並聽取公訴人、被
    告之意見後，本院認為適宜由受命法官獨任進行簡式審判程
    序。
  (二)簡式審判程序之證據調查，不受刑事訴訟法第159條第1項、
    第161條之2、第161條之3、第163條之1及第164條至第170條
    規定之限制，亦為同法第273條之2所明文。是此，證人丁○○、甲○○及楊登城於警詢中之陳述、道路交通事故現場圖
    、道路交通事故調查報告表(一)(二)及國立成功大學醫學院附設
    醫院診斷證明書，本院自可採為證據，先此敘明。
二、認定犯罪事實所憑證據及理由─
  (一)上開事實，業據被告乙○○於本院審理時供承不諱（參本院
    94年8月16日、9月21日準備程序筆錄及審判筆錄），核與證
    人即被害人丁○○、甲○○及證人（即到場處理員警）楊登
    城於警詢、檢察官偵查中證述之情節大致相符（參警卷第4
    頁至第5頁、第6頁、偵查卷第6頁至第7頁、第11頁至第12頁
    ），且有道路交通事故現場圖、道路交通事故調查報告表(一)
    、(二)、交通事故現場蒐證照片19幀（警卷第15頁至第30頁）
    ，及被害人丁○○之國立成功大學醫學院附設醫院診斷證明
    書附卷可稽（警卷第8頁）。
    被告自白核與事實相符，堪信為真實。
  (二)按刑法第185條之4之駕駛動力交通工具，肇事致人死傷逃逸
    罪，係以處罰肇事後逃逸之駕駛人為目的，俾促使駕駛人於
    肇事後能對被害人即時救護，以減少死傷，是該罪之成立，
    祇以行為人有駕駛動力交通工具肇事，致人死傷而逃逸之事
    實為已足，至行為人之肇事原因如何，則非所問，迭據最高
    法院93年度臺上字第5599號、89年度臺上字第2157號等著有
    判決意旨可資參照。換言之，該罪立法之目的係為維護交通
    安全，減少被害人之死傷，促使駕駛人於肇事後，能對被害
    人即時救護。是不論行為人就交通事故之發生是否有過失，
    行為人仍應對被害人負即時救護之義務。是依上揭說明，被
    告於肇事後不得擅自離去，詎被告擅自駕車離去，亦未報警
    或採取適當之救治措施，則被告自應負刑法之駕駛動力交通
    工具肇事致人受傷而逃逸之罪責。
三、論罪科刑之理由─
  (一)核被告所為，係犯刑法第185條之4之駕車肇事逃逸罪。爰審
    酌被告並無不良素行，肇事後未救護傷者，反駕車逃逸，誠
    屬不該，惟念及被告事後已與被害人達成民事和解，並已履
    行完畢，有台南市中西區調解委員會94年刑調字第185 號調
    解書在卷可按（參審卷第11頁），且被害人亦當庭表示原諒
    被告（參本院94年8 月16日準備程序筆錄）及其於本院審理
    中坦認犯行等一切情狀，量處如主文所示之刑。
  (二)被告前未曾受有期徒刑以上刑之宣告，有臺灣臺南地方法院
    檢察署刑案資料查註紀錄表及臺灣高等法院被告前案紀錄表
    附卷可按，其因一時失慮，致罹刑典，經此偵審程序及刑之
    宣告，當知警惕，諒無再犯之虞，且事後已與被害人等達成
    民事和解，本院認前開所宣告之刑，以暫不執行為適當，並
    宣告緩刑2年，以啟自新。
四、適用之法律─
  (一)刑事訴訟法第299條第1項前段、第273條之1第1項。
  (二)刑法第185條之4、第74條第1款。
本案經檢察官丙○○到庭執行職務。
中　　華　　民　　國　　94　　年　　10　　月　　5 　　日
                  交通法庭  法　官  張維君
右正本證明與原本無異。
如不服本判決，應於判決送達後10日內，向本院提出上訴狀（應
附繕本）。
                            書記官  陳志德
中　　華　　民　　國　　94　　年　　10　　月　　5 　　日
附錄本案論罪科刑法條全文：
刑法第185條之4：
駕駛動力交通工具肇事，致人死傷而逃逸者，處6月以上5年以下
有期徒刑。
